臺灣臺中地方法院刑事判決
111年度交易字第815號
公  訴  人  臺灣臺中地方檢察署檢察官
被      告  梁志偉


上列被告因公共危險案件，經檢察官提起公訴（111年度偵字第1
8131號），本院判決如下：
    主    文
梁志偉駕駛動力交通工具而吐氣所含酒精濃度達每公升零點二五
毫克以上，累犯，處有期徒刑捌月。
    犯罪事實
一、梁志偉於民國111年1月31日下午4時許，在臺中市太平區亞
    洲藥局，飲用保力達酒後，雖經稍事休息，惟體內酒精仍未
    退盡，其吐氣所含酒精濃度達每公升0.25毫克以上，仍基於
    酒後駕駛動力交通工具之犯意，於同日晚上10時許，騎乘車
    牌號碼000-000號普通重型機車上路。嗣於同日晚上10時56
    分許，行經臺中市○○區○○街000號前時，不慎撞及停放在路
    邊之王健和所有車牌號碼00-0000號自用小客車（王健和未
    受傷），梁志偉因此倒地受傷，經警據報前往處理，將其送
    醫救治後，並委請長安醫院抽血驗其血液中酒精濃度，驗得
    其血液中酒精濃度達161mg/dL，換算吐氣所含酒精濃度值為
    每公升0.8毫克，而查悉上情。
二、案經臺中市政府警察局太平分局移送臺灣臺中地方檢察署檢
    察官偵查起訴。
    理    由
一、證據能力：
　㈠按被告以外之人於審判外之陳述，雖不符刑事訴訟法第159條
    之1至第159條之4之規定，而經當事人於審判程序同意作為
    證據，法院審酌該言詞陳述或書面陳述作成時之情況，認為
    適當者，亦得為證據；當事人、代理人或辯護人於法院調查
    證據時，知有刑事訴訟法第159條第1項不得為證據之情形，
    而未於言詞辯論終結前聲明異議者，視為有前項之同意，刑
    事訴訟法第159條之5定有明文。查本案認定事實所引用被告
    梁志偉以外之人於審判外之陳述，公訴人、被告於審判期日
    均表示無意見而不爭執，亦未聲明異議，審酌上開證據資料
    製作時之情況，尚無違法不當及證明力明顯過低之瑕疵，亦
    認為以之作為證據應屬適當，揆諸上揭規定，認前揭證據資
    料均有證據能力。
　㈡次按除法律另有規定外，實施刑事訴訟程序之公務員因違背
    法定程序取得之證據，其有無證據能力之認定，應審酌人權
    保障及公共利益之均衡維護，刑事訴訟法第158條之4定有明
    文。本案所引用之非供述證據，與本案均具有關聯性，並無
    證據證明係公務員違背法定程序所取得，復經本院依法踐行
    調查程序，是依刑事訴訟法第158條之4之反面解釋，自應認
    均具有證據能力。
二、認定犯罪事實所憑之證據及理由：
　　上揭犯罪事實，業據被告於警詢、檢察事務官詢問及本院審
    理時均坦承不諱（見偵卷第27至30頁、第91至93頁，本院卷
    第38頁），核與證人王健和於警詢、檢察事務官詢問時之證
    述大致相合（見偵卷第31至32頁、第91至93頁），並有員警
    職務報告、長安醫院生化檢驗報告、臺中市政府警察局太平
    分局道路交通事故現場圖、道路交通事故調查報告表(一)、
    (二)、現場及車輛照片、臺中市政府警察局交通事故補充資
    料表、臺中市政府警察局舉發違反道路交通管理事件通知單
    影本、被告之行車執照影本、車籍詳細資料報表附卷可稽（
    見偵卷第25頁、第33頁、第35至59頁、第67至69頁、第75至
    77頁），足認被告上開任意性自白與事實相符。從而，本案
    事證明確，被告犯行堪以認定，應依法論科。
三、論罪科刑：
　㈠核被告所為，係犯刑法第185條之3第1項第1款之駕駛動力交
    通工具而吐氣所含酒精濃度達每公升0.25毫克以上之罪。
　㈡查被告前於109年間，因不能安全駕駛及妨害公務案件，經本
    院以109年易字1515號判決分別判處有期徒刑6月及4月，合
    併定應執行有期徒刑8月確定，於110年9月26日徒刑執行完
    畢出監等情，業據被告於本院審理時坦承不諱（見本院卷第
    35頁），並有被告之臺灣高等法院被告前案紀錄表、刑案資
    料查註紀錄表附卷可按，是被告於受徒刑之執行完畢後，5
    年以內故意再犯本案有期徒刑以上之罪，已構成刑法第47條
    第1項之累犯。考量被告論以累犯之前科中有部分與本案同
    係犯刑法185條之3第1項之罪，犯罪類型及罪質相同，被告
    於前案執行完畢再犯本案，足見前案徒刑執行之成效不彰，
    其主觀上具特別之惡性及刑罰反應力薄弱之情形。是綜核全
    案情節，認依累犯規定加重最低本刑，並不致使被告所受之
    刑罰超過其所應負擔之罪責，對其人身自由亦不生過苛之侵
    害，無違憲法罪刑相當原則及比例原則，故依司法院大法官
    釋字第775號解釋理由書意旨、刑法第47條第1項規定，加重
    其刑。
　㈢爰審酌被告明知酒精成分對人之意識、控制能力具有不良影
    響，超量飲酒後會導致對週遭事物之辨識及反應能力較平常
    狀況薄弱，若酒後騎乘機車在道路上行駛，對往來之公眾及
    駕駛人自身皆具有高度危險性，竟仍於飲用酒類後為之，嗣
    經警委請醫院抽血檢驗，再換算其吐氣酒精濃度達每公升0.
    8毫克，酒測值已逾法定取締標準值，且被告前因酒駕註銷
    駕駛執照乙情，為被告所自承（見本院卷第35頁），並有公
    路監理電子閘門系統查詢資料1紙在卷可稽（見本院卷第19
    頁），顯見其法治觀念淡薄，被告所為漠視自己及公眾行之
    安全，殊值非難；另被告前因多次公共危險案件，分別經①
    本院以95年中交簡字579號判決判處拘役30日確定；②臺灣臺
    中地方檢察署以101年偵字2295號緩起訴處分確定；③本院以
    106年中交簡字601號判決判處有期徒刑3月確定；於本案發
    生後復於111年2月26日為酒後駕車行為，經本院於111年4月
    29日以111年度交易字第404號判決判處有期徒刑7月確定等
    情，有臺灣高等法院被告前案紀錄表在卷為憑，可見被告有
    數次酒駕前科，素行不佳(累犯部分不予重複評價)，其未能
    確實省思飲酒後駕車行為所衍生之高度潛在危險性；惟衡以
    被告犯後始終坦承犯行，態度尚佳，兼衡被告駕駛之車輛種
    類、駕車上路之時段，及其於本院審理時自陳國中畢業、職
    業為做粗工、月收入約新臺幣15000元、未與家人同住、須
    扶養照顧父親等語（見本院卷第39頁）之智識程度、生活狀
    況等一切情狀，量處如主文所示之刑。
據上論斷，應依刑事訴訟法第299條第1項前段，刑法第185條之3
第1項第1款、第47條第1項，刑法施行法第1條之1第1項，判決如
主文。
本案經檢察官詹常輝提起公訴，檢察官林文亮到庭執行職務。
中　　華　　民　　國　　111 　年　　7 　　月　　21　　日
                  刑事第十二庭  法  官  張意鈞
以上正本證明與原本無異。
如不服本判決應於收受送達後20日內向本院提出上訴書狀，並應
敘述具體理由；其未敘述上訴理由者，應於上訴期間屆滿後20日
內向本院補提理由書（均須按他造當事人之人數附繕本）「切勿
逕送上級法院」。
                                書記官  黃南穎
中　　華　　民　　國　　111 　年　　7 　　月　　21　　日
附錄本案論罪科刑法條全文：
中華民國刑法第185條之3
駕駛動力交通工具而有下列情形之一者，處3年以下有期徒刑，
得併科30萬元以下罰金：
一、吐氣所含酒精濃度達每公升零點二五毫克或血液中酒精濃度
    達百分之零點零五以上。
二、有前款以外之其他情事足認服用酒類或其他相類之物，致不
    能安全駕駛。
三、服用毒品、麻醉藥品或其他相類之物，致不能安全駕駛。
因而致人於死者，處3年以上10年以下有期徒刑，得併科2百萬元
以下罰金；致重傷者，處1年以上7年以下有期徒刑，得併科1百
萬元以下罰金。
曾犯本條或陸海空軍刑法第54條之罪，經有罪判決確定或經緩起
訴處分確定，於十年內再犯第1項之罪因而致人於死者，處無期
徒刑或5年以上有期徒刑，得併科3百萬元以下罰金；致重傷者，
處3年以上10年以下有期徒刑，得併科2百萬元以下罰金。